臺灣士林地方法院刑事裁定
111年度單禁沒字第445號
聲  請  人  臺灣士林地方檢察署檢察官
被      告  陳佳宏
上列聲請人因被告違反毒品危害防制條例案件（111年度毒偵緝
字第373號），聲請單獨宣告沒收（111年度聲沒字第363號），
本院裁定如下：
    主  文
扣案如附表所示之物均沒收銷燬之。
    理  由
一、聲請意旨略以：被告陳佳宏前因違反毒品危害防制條例案件
    ，經臺灣士林地方檢察署【下稱士林地檢署】檢察官以111
    年度毒偵緝字第373號為不起訴處分確定在案。惟扣案之如
    附表所示之物，經送鑑定結果，分別檢出如附表所示之第一
    級毒品海洛因、第二級毒品甲基安非他命成分，屬違禁物。
    請依毒品危害防制條例第18條第1項前段，聲請宣告沒收銷
    燬等語。
二、按違禁物得單獨宣告沒收，刑法第40條第2項定有明文；而
    海洛因、甲基安非他命核屬毒品危害防制條例第2條第2項第
    1、2款所規定之第一級毒品、第二級毒品，依同條例第11條
    第2項之規定，不得持有，故屬違禁物，不問屬於犯罪行為
    人與否，應依毒品危害防制條例第18條第1項前段之規定沒
    收銷燬；又用以直接包裹或施用毒品之包裝或器具，因與上
    開毒品密切接觸，依現今採行之鑑驗技術，無法與其盛裝之
    毒品完全析離，自應併依毒品危害防制條例第18條第1項前
    段之規定宣告沒收銷燬（最高法院94年度台上字第6213號判
    決意旨參照）。
三、經查，被告施用第一級毒品、第二級毒品案件，經士林地檢
    署檢察官於111年8月5日以111年度毒偵字第1312號、111年
    度毒偵緝字第373號為不起訴處分確定，業經本院審閱上開
    偵查卷宗無誤，並有臺灣高等法院被告前案紀錄表在卷可稽
    。而扣案如附表所示之物，經鑑驗後，檢出如附表所示之第
    一級毒品海洛因、第二級毒品甲基安非他命成分等情，有附
    表所示之鑑定書在卷可憑。故附表編號1至5所示之物均屬違
    禁物，依前揭規定，該等扣案物品連同附表編號1至2、4至5
    無法析離之包裝袋，不問屬於犯罪行為人與否，應予沒收銷
    燬，聲請人之聲請於法尚無不合，應予准許（至於因檢驗需
    要而經取用滅失之部分，則不再宣告沒收銷燬）。
四、依刑事訴訟法第455條之36第2項，毒品危害防制條例第18第
    1項前段，刑法第40條第2項，裁定如主文。
中　　華　　民　　國　　111 　年　　11　　月　　9 　　日
                  刑事第一庭法  官  謝當颺
以上正本證明與原本無異。
如不服本裁定，應於裁定送達後5日內向本院提出抗告狀。因疫
情而遲誤不變期間，得向法院聲請回復原狀。　　　　　　　　
　　　　　　　　　          書記官  郭如君
中　　華　　民　　國　　111 　年　　11　　月　　10　　日
附表：
編號 名稱 備註 1 海洛因4包  1.扣押物品清單保管字號：士林地檢署110年度毒保字第000199號（士林地檢署110年度毒偵字第506號卷【下稱偵506卷】第127頁）。 2.各含無法析離之外包裝袋1只。 3.送驗米白色粉末檢品4包（原編號1至4），合計淨重1.33公克（驗餘淨重1.32公克，空包裝總重2.58公克），純度20.95％，純質淨重0.28公克。 4.鑑驗結果：均檢出第一級毒品海洛因成分。 5.法務部調查局濫用藥物實驗室110年3月31日調科壹字第11023003300號鑑定書（偵506卷第179頁）。 2 甲基安非他命25包（含外漏於證物袋內，經鑑識人員另裝袋之甲基安非他命粉末） 1.扣押物品清單保管字號：士林地檢署110年度毒保字第000283號（偵506卷第191頁）。 2.各含無法析離之外包裝袋1只。 3.白色透明結晶9袋（編號1至7、9、10），實稱毛重7.9960公克，淨重6.2450公克，取樣0.0176公克，餘重6.2274公克。 4.灰色透明結晶1袋（編號11），實稱毛重0.8090公克，淨重0.4550公克，取樣0.0182公克，餘重0.4368公克。 5.白色微潮結晶14袋（編號1-1至1-14），實稱毛重13.1990公克，淨重10.5530公克，取樣0.0529公克，餘重10.5001公克。 6.白色結晶（外漏於證物袋內，無法歸類者）1袋，淨重0.1660公克，取樣0.0094公克，餘重0.1566公克。 7.鑑驗結果：均檢出第二級毒品甲基安非他命成分。 8.交通部民用航空局航空醫務中心110年3月31日航藥鑑字第1101380號毒品鑑定書（偵506卷第193至194頁）。 3 棉花1袋、玻璃球吸食器1組、注射針筒1支、分裝勺1支 1.扣押物品清單保管字號：士林地檢署110年度保管字第000923、000924號（偵506卷第183、187頁）。 2.棉花1袋，經乙醇沖洗，檢出第一級毒品海洛因成分。 3.玻璃球吸食器1組，經乙醇沖洗，檢出第二級毒品甲基安非他命成分。 4.注射針筒1支，經乙醇沖洗，檢出第一級毒品海洛因成分。 5.分裝勺1支，經乙醇沖洗，檢出第一級毒品海洛因、第二級毒品甲基安非他命成分。 6.交通部民用航空局航空醫務中心110年3月31日航藥鑑字第1101380號毒品鑑定書（偵506卷第204至205頁）。 4 海洛因2包  1.扣押物品清單保管字號：士林地檢署111年度毒保字第000671號（士林地檢署111年度毒偵字第1312號卷【下稱偵1312卷】第208頁）。 2.各含無法析離之外包裝袋1只。 3.白色粉末2包（編號三、四），毛重0.6119公克，淨重0.2084公克，取樣量0.0028公克，驗餘量0.2056公克。 4.鑑驗結果：均檢出第一級毒品海洛因成分。 5.臺北榮民總醫院111年7月27日北榮毒鑑字第C2070052號毒品成分鑑定書（偵1312卷第210頁）。 5 甲基安非他命2包 1.扣押物品清單保管字號：士林地檢署111年度毒保字第000670號（偵1312卷第216頁）。 2.各含無法析離之外包裝袋1只。 3.白色透明結晶2包（編號一、二），毛重1.9781公克，淨重1.5598公克，取樣量0.0030公克，驗餘量1.5568公克。 4.鑑驗結果：均檢出第二級毒品甲基安非他命成分。 5.臺北榮民總醫院111年7月27日北榮毒鑑字第C2070052號毒品成分鑑定書（偵1312卷第210頁）。